【裁判字號】    98,交抗,2786
【裁判日期】    981130
【裁判案由】    違反道路交通管理處罰條例
【裁判全文】
臺灣高等法院交通事件裁定            98年度交抗字第2786號
抗  告  人
即受處分人  甲○○
上列抗告人即受處分人因違反道路交通管理處罰條例案件，不服
臺灣新竹地方法院，中華民國98年10月20日所為裁定（98年度交
聲字第633號），提起抗告，本院裁定如下：
    主  文
抗告駁回。
    理  由
一、原裁定意旨略以：本件抗告人即受處分人甲○○於民國（下
    同）98年6月26日凌晨0時42分許，騎乘車號HHH─679號重機
    車，行經新竹市○○路、勝利路口時，因疑似酒醉駕車，而
    由當時執行巡邏勤務之新竹市警察局第三分局員警將抗告人
    攔停，經新竹市警察局第三分局警員以拒絕接受酒精濃度測
    試之檢定為由填掣竹市警交字第E00000000號舉發違反道路
    交通管理事件通知單（下稱違規通知單）舉發之事實，有上
    開違規通知單、新竹市警察局第三分局98年8月11日竹市警
    三分五字第0980018106號函在卷可憑。上開抗告人因酒後駕
    車為警攔停而拒絕接受酒測檢定之事實，經證人即舉發本件
    交通違規事件之新竹市警察局第三分局警員陳英傑於原審調
    查時具結證述明確，且證人陳英傑係依法執行交通攔檢稽查
    勤務，與抗告人素不相識，彼此間無任何怨隙，自無甘冒偽
    證罪責，設詞誣陷抗告人之動機，是證人陳英傑所為證述應
    堪採信。證人陳英傑並提出現場執勤錄音光碟1片，經原審
    勘驗結果，抗告人確有消極拖延不願配合，經警重覆3次均
    不願進行酒測，並於警員第3次詢問是否接受酒測時，明白
    表示拒絕酒測之情，有原審勘驗結果1紙附卷可稽，足認
    本件抗告人並未配合執勤員警指示實施酒測，抗告人無故拒
    絕接受酒精濃度測試檢定之違規行為，洵屬明確。綜上所述
    ，抗告人確有裁決書所載之違規事由，原處分機關
    爰依道路交通管理處罰條例第35條第4項、第67條第2項前段
    （漏載67條第2項前段）、違反道路交通管理事件統一裁罰
    基準及處理細則規定，裁處抗告人新台幣（下同）60,000元
    罰鍰、吊銷駕駛執照，3年內禁考，於法並無不合，本件異
    議為無理由，應予駁回等語。
二、抗告意旨略以：警方說抗告人一直打電話，不配合酒測，事
    實並非如此，抗告人係因妻子不相信抗告人被警方攔下酒測
    才一直打電話解釋，非不配合警方。又警方說有錄音光碟，
    可是抗告人未看到光碟內容，是否為抗告人本人有疑義，請
    重新調查勘驗光碟是否為抗告人云云。
三、經查：
（一）按汽車駕駛人，拒絕接受酒精濃度測試之檢定者，處新台
      幣60,000元罰鍰，並當場移置保管該汽車及吊銷該駕駛執
      照，3年內不得考領駕駛執照，道路交通管理處罰條例第
      35條第4項前段、第67條第2項前段分別定有明文。次按警
      察對於已發生危害或依客觀合理判斷易生危害之交通工
      具，得予以攔停並採行下列措施：一、要求駕駛人或乘客
      出示相關證件或查證其身分。二、檢查引擎、車身號碼或
      其他足資識別之特徵。三、要求駕駛人接受酒精濃度測試
      之檢定，警察職權行使法第8條亦有明文。是員警依客觀
      合理判斷，得對易生危害之交通工具實施攔停，並對駕駛
      人實施酒測。又義務人或利害關係人對警察依本法行使職
      權之方法、應遵守之程序或其他侵害利益之情事，得於警
      察行使職權時，當場陳述理由，表示異議。前項異議，警
      察認為有理由者，應立即停止或更正執行行為；認為無理
      由者，得繼續執行，經義務人或利害關係人請求時，應將
      異議之理由製作紀錄交付之。義務人或利害關係人因警察
      行使職權有違法或不當情事，致損害其權益者，得依法提
      起訴願及行政訴訟，警察職權行使法第29條定有明文。可
      知人民在員警值勤之際，可以當場表示異議，以便員警有
      自行檢討之機會。如果員警還是堅持應實施酒測，人民可
      以向員警要求提供書面紀錄，嗣提起訴願及行政訴訟，而
      汽車駕駛人不得無故拒絕接受酒精濃度測試之檢定。
（二）查，抗告人就飲用酒類後於上開時、地騎乘車號HHH-679
      號重機車之事實固不諱言，惟否認有拒絕酒測之意思云云
      ，然查證人陳英傑於原審調查時具結證述明確（見原審卷
      第22至26頁），證人陳英傑偶然因執行勤務而舉發本案，
      其與抗告人素不相識，衡情當無甘冒須負擔刑事責任之風
      險，故意誣指抗告人違規之必要，是證人陳英傑之證述應
      足以作為本院認定抗告人違規事實之依據。證人陳英傑於
      原審調查時提出現場全程錄影之光碟片1片，經原審為勘
      驗，並載有勘驗筆錄在卷（見原審卷第30頁正、反面）可
      稽，且從光碟之內容，可明確得知欲受員警為酒精濃度測
      驗之人確係本件抗告人無誤，互核勘驗筆錄與證人陳英傑
      證述之情節大致相符，並無矛盾、不合之處，並有竹市警
      交字第E00000000號違規通知單、新竹市警察局第三分局
      98 年8月11日竹市警三分五字第0980018106號函在卷可憑
      ，又抗告人未舉提任何具體證據供本院調查抗告人非無故
      拒絕接受酒精濃度測試之情事，是抗告人無故拒絕接受員
      警酒精濃度測驗之事實足堪認定。
四、綜上所述，抗告人所辯稱不足為採，為無理由，抗告人確有
    在上揭時、地，無故拒絕接受員警酒精濃度測驗之違規行為
    ，足堪認定。原審因以原處分機關依道路交通管理處罰條例
    第35條第4項、第67條第2項前段（漏載67條第2項前段）、
    違反道路交通管理事件統一裁罰基準及處理細則規定，裁處
    抗告人60,000元罰鍰、吊銷駕駛執照，3年內禁考，於法有
    據，而駁回異議。核其認事用法，均無違誤。抗告意旨猶執
    陳詞，指摘原裁定不當，為無理由，其抗告應予駁回。
據上論結，應依道路交通案件處理辦法第26條，刑事訴訟法第
412條，裁定如主文。
中    華    民    國    98    年    11    月    30    日
                  刑事第二十庭審判長法  官  楊貴雄
                                    法  官  周明鴻
                                    法  官  林銓正
以上正本證明與原本無異。
不得再抗告。
                                    書記官  張淨
中    華    民    國    98    年    12    月    2     日


司法院資訊處製作；財團法人民間司法改革基金會備份。
